【裁判字號】    90,交上訴,1399
【裁判日期】    901127
【裁判案由】    公共危險
【裁判全文】
臺灣高等法院臺南分院刑事判決            九十年度交上訴字第一三九九號    Ｇ
      上  訴  人
      即  被  告  乙  ○  ○
右上訴人因公共危險案件，不服臺灣嘉義地方法院九十年度訴字第四一九號中華民國
九十年九月二十日第一審判決（起訴案號：臺灣嘉義地方法院檢察署九十年度偵字第
三五九五號），提起上訴，本院判決如左：
      主      文
上訴駁回。
      事      實
一、乙○○於民國（下同）九十年五月十九日凌晨一時許，駕駛車牌號碼Ｐ二－０九
    二號營業用計程車，沿嘉義市○○路由北向南方向行駛，因接獲通報有乘客欲搭
    車，途經前開路與建成街交岔路口欲迴轉時，適有甲○○騎乘車號ＴＫＰ－五二
    九號輕機車與乙○○同向，因新民路口之號誌為紅燈而於停於路口等待，乙○○
    本應注意汽車行駛至交岔路口應遵守燈號之指示，迴轉應距交岔路口三０公尺前
    換入內側車道，且應注意車前狀況，並隨時採取必要之安全措施，而依當時情形
    ，並無不能注意之情事，竟疏未注意闖越紅燈，由外側車道迴轉，復未注意車前
    狀況，因而自後撞及甲○○上開輕機車檔泥板處，致甲○○人車倒地，受有腹部
    鈍挫傷、血尿之輕傷害（傷害部分已於偵查中撤回告訴）。乙○○肇事後隨即將
    車停靠於路旁，向後張望，遂心生恐懼，逕行駕車離去而逃逸，嗣因路人告知肇
    事者之車號後，由甲○○報警而查獲。
二、案經甲○○訴由嘉義市警察局第一分局報請臺灣嘉義地方法院檢察署檢察官偵查
    起訴。
      理    由
一、上訴人即被告乙○○固坦承在新民路與建成街交岔路口自後追撞告訴人甲○○，
    惟矢口否認有何肇事逃逸之犯行，辯稱：當時我不知道有撞到吳某。後來警察來
    找我，我才知道的。因案發當時雨下的很大，我如果知道的話會下來處理云云。
    經查：（一）、告訴人甲○○於警訊中指述稱：「我是於九十年五月十九日零晨
    一時許，欲由新民路（北向南行駛）行經建成街口等待紅燈後通行，在我停下車
    子後，即遭一部黃色計程車從我車後方撞上我，當時我被撞的倒地受傷，車子前
    滑，而這部計程車沒有停下來看反而迴轉，逃離現場，往垂揚路方向離去：：當
    時我倒地時，他正好迴車，所以我有看到車號是Ｐ二－０九二號計程車：：現我
    右背部有擦傷，腹部疼痛，車子後方檔泥板斷裂，後煞車燈破裂左側塑膠板破裂
    ：：」等語（見臺義市警察局第一分局九十年五月十九日偵訊筆錄），並有道路
    交通事故調查報告表及舉發違交道路交通管理事件通知單各一紙、照片八張附卷
    可參，而告訴人因而受有腹部鈍挫傷、血尿之傷害，亦有財團法人嘉義基督教醫
    院九十年五月二十五日甲種診斷證明書一紙在卷足參。足見被告確有駕駛動力交
    通工具肇事，致告訴人受傷無訛。（二）、又告訴人於原審法院亦陳稱：「我騎
    機車停在紅燈處，突然被一臺車撞到，我人飛出去，我往後看，看到一台計程車
    在旁邊，司機在旁邊看，看了一下就走了：：我認為他應該有看到我，不然為何
    他停了一下，馬上將車迴轉開走：：（問：當時撞擊之聲響如何？）應該很大聲
    ，我剛開始被送到離肇事地很近的一家醫院時，護士小姐說是否方才碰的一聲，
    我說是：：」等語（見原審卷九十年八月二十三日訊問筆錄），且被告所駕車輛
    右前保險桿下方凹陷及告訴人機車檔泥板斷裂，後煞車燈破裂左側塑膠板破裂受
    損之情況非輕，顯見當初兩車相撞之力道非小，應會造成之相當之音量，再參酌
    被告前保險桿受損處乃自車牌處開始，有照片一紙附卷可佐，故自計程車之駕駛
    座目視肇事撞及點距離既極為接近，應為視距所及，且當時天候晴朗、路況良好
    ，並無障礙物，此有中華民國車輛交通事故鑑定技術研究學會九十年八月二十一
    日九十車鑑字第○五一號函及所附鑑定告告一紙足稽，益徵被告於肇事時應確知
    所駕上開車輛業已撞及告訴人，猶加速駛離現場，其顯有逃逸之犯意，至為灼然
    。故被告上開所辯，無非係事後飾卸之詞，不足採信，其事證明確，犯行堪以認
    定。
二、核被告駕車肇事後竟逃離現場，所為係犯刑法第一百八十五條之四之駕駛動力交
    通工具肇事致人受傷而逃逸之罪。
三、原審以被告罪證明確，因予適用刑法第一百八十五之四，並審酌被告並無前科，
    品行、素行尚稱良好、生活狀況、對被害人所生危害、其與被害人發生擦撞，理
    應盡快救護，竟任告訴人一名女子於半夜時分獨自負傷臥於快慢車道之交界，竟
    自駕車離去而不為救護，其藐視人命之態度及犯罪後狡卸其詞、惟與被害人達成
    和解等一切情狀，量處被告有期徒刑八月。本院經核原判決認事用法，均無違誤
    ，量刑亦稱妥適。被告上訴意旨否認犯罪而指摘原判決不當，為無理由，應予駁
    回。
據上論斷，應依刑事訴訟法第三百六十八條，判決如主文。
本案經檢察官邱克斌到庭執行職務。
中    華    民    國      九十      年      十一      月      二十七    日
                                  臺灣高等法院臺南分院刑事第一庭
                                      審判長法官  鄭    文    肅
                法官  黃    三    哲
                                            法官  王    浦    傑
右正本證明與原本無異。
不得上訴。
                                      法院書記官  蔡    振    豐
中    華    民    國      九十      年      十一      月     二十九     日
附錄論罪科刑法條：
刑法第一百八十五條之四：
駕駛動力交通工具肇事，致人死傷而逃逸者，處六月以上五年以下有期徒刑。


司法院資訊處製作；財團法人民間司法改革基金會備份。
